# 请教陈版主及各位:关于或有收益实现后的会计处理

提问人：peacehwp 时间：2015-02-14 23:24:57
请教：A公司借钱给政府某国土部门，以作开发某一地块拍卖前的准备工作（如三通一平之类的）。合同约定：除了固定利息率之外，如果日后该地块拍卖高于拍卖底价（底价的具体金额已在合同中约定），则拍卖价减去合同约定的拍卖底价的溢价按照比例分摊。同时承诺在同等条件下，A公司有优先购买该地块的权力。 现在A公司拍得此地块。同时也收到之前按照合同约定的溢价。（可以理解为A公司拍卖地块付出了拍卖款，同时又有溢价收回）
请问该溢价应该计入利润表的什么科目？ 1 ）财务费用--利息收入，因为A公司借款给国土部门的正常利息率是计入利息收入； 2 ）
营业外收入？ 3 ）投资收益或其他？
请解释说明，谢谢。

回答人：chenyiwei
比较合适的做法是作为利息收入确认为营业收入（视情况作为其他业务收入或主营业务收入）。

提问人：云中都城 时间：2015-02-15 00:32:31
陈老师 如果该企业就是个一般企业，而非房地产开发公司呢？我觉得这个只是一项投资，顶多说投资协议规范得复杂而已。

回答人：chenyiwei
这个情况与通常意义上的投资还是不同的，因此不建议作为投资收益，可将固定利息部分作为其他业务收入；对于溢价分成部分，因为是本企业拍得，所以冲减取得土地的成本较为合适。